臺灣高雄地方法院刑事判決　　　　　　　96年度訴緝字第74號
公　訴　人　臺灣高雄地方法院檢察署檢察官
被　　　告　甲○○
上列被告因違反毒品危害防制條例案件，經檢察官提起公訴（95
年度毒偵字第1644號），本院依簡式審判程序，判決如下：
    主  文
甲○○連續施用第一級毒品，處有期徒刑拾月，扣案海洛因參包
（合計淨重玖點柒壹公克，空包裝袋參只重壹點參柒公克），沒
收銷燬之；橘色塑膠勺子壹支，沒收之。又連續施用第二級毒品
，處有期徒刑柒月。應執行有期徒刑壹年貳月。扣案海洛因參包
（合計淨重玖點柒壹公克，空包裝袋參只重壹點參柒公克），沒
收銷燬之；橘色塑膠勺子壹支，沒收之。
    事  實
一、甲○○前因施用第一級毒品海洛因案件，經本院以91年毒聲
    字第538 號送觀察、勒戒後，認有繼續施用毒品傾向，復經
    本院以91年度毒聲字第1018號裁定令入戒治處所施以強制戒
    治，嗣又以91年度毒聲字第3894號裁定停止戒治，所餘期間
    交付保護管束，於民國92年3 月2 日強制戒治期滿，由臺灣
    高雄地方法院檢察署檢察官於92年3 月13日，以92年度戒毒
    偵字第221 號案件不起訴處分確定。詎其仍無法戒斷毒癮，
    於戒治期滿後5 年內，復基於施用第一級毒品海洛因及第二
    級毒品甲基安非他命（起訴書誤載為安非他命）之概括犯意
    ，自94年中旬某日起至95年1 月19日中午12時許止，連續在
    其位於高雄市○○區○○街135 巷15號之住處內施用第一級
    毒品海洛因及第二級毒品甲基安非他命。嗣警於同日下午14
    時40分，帶同同意搜索之郭麗花（經檢察官另案偵辦）前往
    上開住所進行搜索時，當場查獲甲○○，並在茶几上扣得第
    一級毒品海洛因3 小包（毛重分別為6.7 、2.5 及1.5 公克
    ）、甲○○所有用以取用海洛因之橘色塑膠杓子1 支等物。
    嗣經其同意採集尿液送驗後，結果確呈嗎啡及甲基安非他命
    陽性反應，始悉前情。
二、案經高雄市政府警察局三民第一分局報告臺灣高雄地方法院
    檢察署檢察官偵查起訴。
    理  由
一、本件被告甲○○所犯係死刑、無期徒刑、最輕本刑為3 年以
    上有期徒刑以外之罪，其於本院準備程序中就被訴事實為有
    罪之陳述，經告知簡式審判程序之旨，並聽取公訴人及被告
    之意見後，合議庭裁定由受命法官獨任進行簡式審判程序。
二、上開犯罪事實，被告於本院審理中業已坦白承認，且被告為
    警查獲後，經提供乾淨空瓶由其親自排放尿液並在其面前封
    緘送驗結果，呈嗎啡及甲基安非他命陽性反應之事實，有95
    年度毒品防制條例尿液送驗編號與真實姓名對照表、高雄市
    立凱旋醫院濫用藥物尿液檢驗報告（編號G024）在卷可按。
    另於查獲現場扣得白粉3 包，經送法務部調查局鑑定結果，
    均含海洛因之成分（合計淨重9.71公克，空包裝重1.37公克
    ），有法務部調查局調科壹字第220022522 號鑑定通知書附
    卷可參，另扣得被告用以取用海洛因之橘色塑膠勺子1 支，
    亦有查獲照片及高雄市政府警察局三民第一分局扣押筆錄及
    扣押物品表在卷足據，堪認被告之自白與事實相符。被告前
    因施用毒品案件，業經觀察、勒戒及強制戒治之治療程序，
    並經檢察官為不起訴處分確定，已詳如事實欄所載，此有卷
    附臺灣高等法院被告前案紀錄表1 份可查，其於強制戒治執
    行完畢釋放後5 年內，再犯本件施用毒品之罪，事證明確，
    犯行均堪認定，自應依法論科。
三、查海洛因及甲基安非他命分別為毒品危害防制條例第2 條第
    2 項第1 、2 款所定第一級與第二級毒品，均不得持有、施
    用。核被告所為，係犯同條例第10條第1 項之施用第一級毒
    品罪及同條第2 項之施用第二級毒品罪。被告持有海洛因及
    甲基安非他命進而施用，其持有之低度行為均應為施用之高
    度行為所吸收，不另論罪。按被告行為後，刑法第56條連續
    犯之規定業於94年1 月7 日修正公布刪除，並於95年7 月1
    日施行，則被告之犯行，因行為後刑法業已刪除連續犯之規
    定，此刪除雖非犯罪構成要件之變更，但顯已影響行為人刑
    罰之法律效果，自屬法律有變更。比較新、舊法結果，應適
    用較有利於被告之行為時法律即舊法論以連續犯（最高法院
    95年第8 次刑事庭會議決議參照）。是被告所為上開多次施
    用海洛因及甲基安非他命犯行，時間緊接、犯罪構成要件相
    同，顯然基於概括犯意反覆為之，均為連續犯，應依修正前
    刑法第56條之規定各論以一罪，並均依法加重其刑。其所犯
    施用第一級毒品罪及施用第二級毒品罪2 罪間，犯意各別、
    行為互殊，應予分論併罰。審酌被告業經觀察、勒戒及強制
    戒治之矯治程序，又連續觸犯施用第一級毒品及第二級毒品
    之犯行，顯見其未能戒斷施用毒品惡習，改過意志不堅，惟
    另考量被告施用毒品係自傷行為，尚未直接危及他人，反社
    會危險性較低，且犯罪後復能坦承犯行及斟酌其施用毒品期
    間與前科素行等一切情狀，各量處如主文所示之刑，並定其
    應執行之刑。至本案查獲經鑑驗含海洛因成分之毒品3 包（
    合計淨重9.71公克，空包裝重1.37公克），應依毒品危害防
    制條例第18條第1 項前段，沒收銷燬之。其包裝袋3 只既用
    以包覆毒品，衡情已難與所包覆之毒品絕對析離，應依同條
    例併予宣告沒收銷燬，另鑑驗耗用之部分既已滅失，自無從
    沒收銷燬，併予敘明。又橘色塑膠勺子1 支（警卷第17 頁
    下方照片鉛筆勾選者），為被告所有供施用海洛因所用之物
    ，業據被告於本院審理時供承在卷，爰另依刑法第38條第1
    項第2 款之規定，宣告沒收之。至其他扣案物品被告供稱非
    其所有之物，且該等物品亦非違禁物，故不為沒收之宣告，
    附此敘明。
四、查被告行為後，刑法第51條亦經修正公布施行，修正前刑法
    第51條規定：「數罪併罰，分別宣告其罪之刑，依左列各款
    定其應執行者：」其中第5 款規定：「宣告多數有期徒刑者
    ，於各刑中之最長期以上，各刑合併之刑期以下，定其刑期
    。但不得逾二十年。」修正後刑法第51條第5 款規定：「宣
    告多數有期徒刑者，於各刑中之最長期以上，各刑合併之刑
    期以下，定其刑期。但不得逾三十年。」比較結果，修正後
    刑法並非較有利於行為人，依刑法第2 條第1 項前段之規定
    ，仍應依修正前刑法，定其應執行之刑，附此敘明。
據上論斷，應依刑事訴訟法第273 條之1 第1 項、第284 條之1
、第299 條第1 項前段，毒品危害防制條例第10條第1 、2 項、
第18條第1 項前段，刑法第11條、第2 條第1 項、修正前第56條
、第38條第1 項第2 款、修正前第51條第5 款，判決如主文。
本案經檢察官乙○○到庭執行職務。
中　　華　　民　　國　　96　　年　　5　 　月　　15　　日
                  鳳山刑事第二庭    法　官  李嘉益
以上正本證明與原本無異。
如不服本判決，應於收受送達後10日內向本院提出上訴書狀。
中　　華　　民　　國　　96　　年　　5　 　月　　15　　日
　　　　　　　　　　　　　　　　　　書記官  郭南宏
附錄本案論罪科刑法條：
毒品危害防制條例第10條
施用第一級毒品者，處 6 月以上 5 年以下有期徒刑。
施用第二級毒品者，處 3 年以下有期徒刑。
